---
title: "Untitled"
author: "baobab soluciones"
date: "8 de marzo de 2017"
output: html_document
---

```{r setup, include=FALSE}
knitr::opts_chunk$set(echo = FALSE)


d_dist <- 
  "graph LR
    0 --> 0
    0 --> 1
    0 --> 2
0 --> 3
0 --> n
    "

d_gantt <- 
  "gantt
      title Schedule of exams at center 1
  
      section Section
      Exam1           :a1, 2014-01-01, 30h
      Exam2     :after a1  , 20h
      section Another
      Exam3      :2014-01-01  , 12h
      Exam4      : 24h
      "

production <-""
  

```

## Problema


### Red

Se tiene un centro productivo y varios centros de consumo de producto.


```{r diagrams}
DiagrammeR::grViz("diagramas/nodos.gv")
```

Esto hace pensar en un modelo de VRPTW, ya que hay que salir del nodo principal y dejar material en cada nodo.

### Producción

El centro productivo tiene distintas líneas de producción, cada una con una frecuencia de producción distinta, una cantidad de dósis y un nivel de radioactividad.

### Consmo

Cada cliente tiene una hora determinada para consumir una dósis. Las dósis tienen que tener un mínimo y un máximo de radioactividad.

### Producto

Solo hay un producto. La calidad del producto se degrada cada media hora en una proporción.
